【裁判字號】    97,訴,2300
【裁判日期】    970822
【裁判案由】    毒品危害防制條例
【裁判全文】
臺灣臺中地方法院刑事判決              97年度訴字第2300號
公  訴  人  臺灣臺中地方法院檢察署檢察官
被      告  乙○○
上列被告因毒品危害防制條例案件，經檢察官提起公訴（九十七
年度毒偵字第二四二七號），被告於準備程序中就被訴事實為有
罪之陳述，受命法官於聽取當事人之意見後，本院合議庭裁定改
由受命法官獨任以簡式審判程序審理，判決如下：
    主  文
乙○○施用第一級毒品，累犯，處有期徒刑拾壹月；又施用第二
級毒品，累犯，處有期徒刑柒月。應執行有期徒刑壹年肆月。
    事  實
一、乙○○於民國八十九年間，因施用毒品案件，經送觀察、勒
    戒後，認有繼續施用毒品傾向，復經送戒治處所強制戒治，
    嗣於九十年六月八日停止戒治而出監，至九十年七月二十五
    日保護管束期滿，並經臺灣臺中地方法院檢察署檢察官於九
    十一年一月二十一日以九十一年度戒毒偵字第三號不起訴處
    分確定。被告於九十四年間，又因連續施用第一、二級毒品
    ，經臺灣高等法院臺中分院以九十四年度上訴字第一六○五
    號分別判處有期徒刑一年、七月確定，經定應執行之刑為有
    期徒刑一年三月確定；復於九十五年間，因連續施用第一、
    第二級毒品，經本院以九十五年度訴字第六五八號判處有期
    徒刑十月、六月，經減刑並定應執行刑為有期徒刑七月確定
    。上開各罪接續執行，於九十六年十月二十一日因縮短刑期
    執行完畢。詎仍不知戒絕毒癮，復基於施用第一、二級毒品
    之犯意，於九十七年三月二十四日晚間在臺中市北屯區○○
    ○街一三號住處，以海洛因摻入香菸之方式施用海洛因一次
    ，並於前揭時、地以玻璃球燒烤方式施用甲基安非他命一次
    。嗣於九十七年三月二十七日凌晨二時八分許，在臺中市○
    ○區○○路二段五八八號前為警查獲。
二、案經臺中市警察局報請臺灣臺中地方法院檢察署檢察官偵查
    起訴。
    理  由
一、訊據被告乙○○就上開犯罪事實坦承不諱，且被告於上揭時
    地為警查獲後，經警採集其尿液送驗後，結果呈可待因、嗎
    啡、安非他命及甲基安非他命陽性反應，此有臺中市警察局
    保安隊委託驗尿液代號與真實姓名對照表、採集尿液鑑定同
    意書及中山醫學大學附設醫院檢驗科藥物檢測中心於九十七
    年四月十日出具之實驗編號0000000號尿液檢驗報告
    一份附卷可稽，是被告上開自白，與事實相符，應堪採信。
    且查被告乙○○前因施用毒品案件，經送觀察勒戒後，於九
    十年七月二十五日執行完畢，又於九十四年間，因施用第一
    、第二級毒品，經臺灣高等法院臺中分院以九十四年度上訴
    字第一六○五號分別判處有期徒刑一年、七月，經定應執行
    之刑為有期徒刑一年三月確定；又於九十五年間，因施用第
    一、第二級毒品，經本院以九十五年度訴字第六五八號判處
    有期徒刑十月、六月，經減刑並定應執行之刑為有期徒刑七
    月確定，於九十六年十月二十一日因縮短刑期執畢出監，有
    臺灣高等法院被告前案紀錄表、臺灣臺中地方法院檢察署刑
    案資料查註紀錄表、全國施用毒品案件紀錄表各一份在卷可
    憑。綜上所述，本案事證明確，被告施用第一、二級毒品海
    洛因、甲基安非他命之犯行洵堪認定。
二、查海洛因、甲基安非他命係毒品危害防制條例第二條第二項
    第一款、第二款所規定之第一、二級毒品。核被告乙○○所
    為，係犯毒品危害防制條例第十條第一項、第二項之施用第
    一、二級毒品罪。其持有毒品之行為，意在供己施用，故其
    施用前後持有第一、二級毒品海洛因、甲基安非他命之低度
    行為，應為施用之高度行為所吸收，不另論罪。被告施用第
    一、二級毒品之犯行，犯意各別，行為互殊，應予分論併罰
    。又被告前因違反毒品危害防制條例案件經判刑確定（詳如
    事實欄所載），於九十六年十月二十一日因縮短刑期執行完
    畢，有臺灣高等法院被告前案紀錄表在卷可稽。被告於有期
    徒刑執行完畢後，五年內故意再犯本件有期徒刑以上之罪，
    均為累犯，應依刑法第四十七條第一項規定各加重其刑。爰
    審酌被告前有多次毒品前科，素行不佳，其經執行完畢後，
    仍不知戒惕，再犯本案，無視於毒品對於自身健康之戕害及
    國家對於杜絕毒品犯罪之禁令，不知戒除惡習，惡性非輕，
    然念及坦承犯行，態度良好，其施用毒品並無危害他人，暨
    施用毒品者均有相當程度之成癮性及心理依賴，其犯罪心態
    與一般刑事犯罪之本質並不相同，應側重適當之醫學治療及
    心理矯治為宜等一切情狀，分別量處如主文所示之刑，並定
    應執行刑，以資懲儆。
據上論斷，應依刑事訴訟法第二百七十三之一第一項、第二百九
十九條第一項前段，毒品危害防制條例第十條第一項、第二項，
刑法第十一條、第四十七條第一項、第五十一條第五款，判決如
主文。
本案經檢察官甲○○到庭執行職務。
中    華    民    國    97    年    8    月    22    日
                    刑事第十六庭    法  官  周玉蘭
以上正本證明與原本無異。
如不服本判決，應於收受送達後十日內向本院提出上訴書狀（應
附繕本）。
上訴書狀如未敘述理由，應於上訴期間屆滿後二十日內補提理由
書於本院。
                                    書記官  黃泰能
中    華    民    國    97    年    8    月    22    日
附錄：本案論罪科刑法條全文
毒品危害防制條例第十條
施用第一級毒品者，處六月以上五年以下有期徒刑。
施用第二級毒品者，處三年以下有期徒刑。


司法院資訊處製作；財團法人民間司法改革基金會備份。
